【裁判字號】    89,交上易,1480
【裁判日期】    890920
【裁判案由】    過失傷害
【裁判全文】
臺灣高等法院臺南分院刑事判決            八十九年度交上易字第一四八○號  Ｇ
      被      告  乙  ○  ○
右上訴人因過失傷害案件，不服臺灣台南地方法院八十九年度交易字第三七六號中華
民國八十九年七月十一日第一審判決（起訴案號：臺灣台南地方法院檢察署八十九年
度偵字第三九六九號），提起上訴，本院判決如左：
      主      文
上訴駁回。
      事      實
一、乙○○於民國（下同）八十八年十一月二十五日夜間十時三十分許，駕駛車牌號
    碼Ｓ三－三七○六號自小客車，沿台南縣西港鄉縣由東向西方向行駛
    ，途經台南縣西港鄉檨林高幹四十三號電桿前時，本應注意駕駛人行車時，應注
    意車前狀況，隨時採取必要之安全措施，另在郊外道路行車速度不得超過時速六
    十公里，且依當時現場為無障礙、無缺陷之乾燥柏油路面等客觀情狀，並無不能
    注意之情事，竟疏未注意於此，於自右側超越前車時，嚴重超速貿然以八、九十
    公里之時速自後追撞由甲○○所駕駛，沿同路同方向在前行駛之車牌號碼ＹＬＳ
    －六九九號重機車，致甲○○人車倒地，受有右側踝骨骨折、右側髖關節瘀腫及
    全身多處擦傷之傷害。
二、案經甲○○訴由台南縣警察局佳里分局報請台灣台南地方法院檢察署檢察官偵查
    起訴。
      理      由
一、訊據上訴人即被告乙○○對其於右開時地駕車發生車禍肇事致甲○○受傷之事實
    ，坦承不諱，核與告訴人甲○○指訴之情節相符，並有道路交通事故調查報告表
    一紙暨事故現場照片六張附卷可稽，被告自白核與事實相符，堪信屬實。按汽車
    行駛時，駕駛人應注意車前狀況，並隨時採取必要之安全措施。又行車速度，在
    郊外道路時速不得超過六十公里。道路交通安全規則第九十四條第三項、第九十
    三條第一項第一款後段分別定有明文。被告駕駛汽車，自應加以注意，且肇事時
    間雖為夜間十時三十分許，惟依卷附道路交通事故調查報告表可知該地點道路筆
    直、視野良好，應無不能注意之情事，被告竟疏未注意上開交通安全規定，嚴重
    超速且未注意車前狀況以致肇事，使告訴人受傷，被告之行為自有過失甚明。又
    告訴人甲○○確因本件車禍受有右側踝骨骨折、右側髖關節瘀腫及全身多處擦傷
    之傷害，有新樓醫院診斷證明書一紙附卷可佐，是被告之過失行為與告訴人之傷
    害結果間有相當因果關係，從而本件事證已臻明確，被告過失之犯行，洵堪認定
    。
二、查被告乙○○因過失致告訴人受傷，核其所為，係犯刑法第二百八十四條第一項
    之過失傷害罪。原審引用上開法條及刑法第四十一條、罰金罰鍰提高標準條例第
    一條前段、第二條，並審酌被告之品行、其嚴重超速、未注意車前狀況所應負肇
    事責任之過失程度、告訴人所受之傷害、被告肇事後迄今仍未能與告訴人達成民
    事上之和解，賠償告訴人之損害等一切情狀，量處有期徒刑肆月，並諭知易科罰
    金之折算標準，以資懲儆。本案經核原審認事用法尚無不合，量刑亦屬妥適，被
    告上訴意旨，以原審量刑太重，空言指摘原判決不當，並無可取，非有理由，應
    予駁回。
據上論結，應依刑事訴訟法第三百六十八條，判決如主文。
本案經檢察官吳忠賢到庭執行職務。
中    華    民    國      八十九      年      九      月      二十      日
                                  臺灣高等法院臺南分院刑事第三庭
                                      審判長法官  黃    聰    明
                                            法官  黃    三    哲
                                            法官  林    勝    木
右正本證明與原本無異。
不得上訴。
                                      法院書記官  吳    秋    賢
中    華    民    國      八十九      年      九      月     二十一    日
附錄法條：
刑法第二百八十四條第一項：因過失傷害人者，處六月以下有期徒刑、拘役或五百元
                          以下罰金，致重傷者，處一年以下有期徒刑、拘役或五
                          百元以下罰金。


司法院資訊處製作；財團法人民間司法改革基金會備份。
